【裁判字號】    95,易,58
【裁判日期】    950331
【裁判案由】    竊盜等
【裁判全文】
臺灣基隆地方法院刑事判決        95年度易字第58號
公  訴  人  臺灣基隆地方法院檢察署檢察官
被      告  乙○○
                    （另案於臺灣臺北戒治所強制戒治中）
上列被告因竊盜等案件，經檢察官提起公訴（94年度偵字第1893
號），並經本院合議庭裁定由受命法官獨任進行簡式審判程序，
判決如下：
    主      文
乙○○踰越安全設備於夜間侵入住宅竊盜，累犯，處有期徒刑柒
月。
    事實及理由
一、本件犯罪事實應補充：「乙○○從自家陽台爬至隔壁家即戊○○、甲○○承租之陽台，以徒手打開落地門紗窗之踰越安
    全設備之方式，於夜間侵入住宅內竊盜。」」、證據應補充
    ：「被告於本院準備程序及審判程序之自白」、應適用之法
    條應更正補充：「被告乙○○所為係犯刑法第321條第1項第
    1款、第2款之加重竊盜罪、第339條之2第1項之以不下方法
    由自動付款設備取得他人之物罪，起訴書贅載刑法第306條
    之侵入住宅罪及漏載刑法第321條第1項第2款之規定，均經
    蒞庭檢察官當庭更正，附此說明。其以一竊盜行為，同時竊
    取被害人戊○○、甲○○之財物，為一行為觸犯數罪名之想
    像競合犯，應論以一罪。」外，餘均引用如附件檢察官起訴
    書之記載。
二、據上論斷，應依刑事訴訟法第273條之1第1項、第284條之1
    、第299條第1項前段、第310條之2、第454條第2項，刑法第
    321條第1項第1款、第2款、第339條之2第1項、第55條、第
    47條，判決如主文。
本案經檢察官丙○○到庭執行職務。
中    華    民    國    95    年    3    月    31    日
                  刑事第三庭法  官    何怡穎
以上正本證明與原本無異。
對於本件判決如有不服，應於收受送達後10日內，向本院提出上
訴書狀，上訴於臺灣高等法院，並按他造當事人之人數附具繕本
。
中    華    民    國    95    年    3    月    31    日
                            書記官    李繼業
附錄本案論罪科刑法條：
刑法第321條第1項第1款、第2款
犯竊盜罪而有左列情形之一者，處6月以上、5年以下有期徒刑：
一  於夜間侵入住宅或有人居住之建築物、船艦或隱匿其內而犯
    之者。
二  毀越門扇、牆垣或其他安全設備而犯之者。
刑法第339條之2第1項
意圖為自己或第三人不法之所有，以不正方法由自動付款設備取
得他人之物者，處3年以下有期徒刑、拘役或1萬元以下罰金。
附件：
臺灣基隆地方法院檢察署檢察官起訴書
                                      94年度偵字第1893號
    被      告  乙○○  男  42歲(民國○○年○月○○日生)
                        住基隆市○○區○○路85巷22號11樓
                        之1
                         (現另案在臺灣臺北戒治所戒治中)
                        身分證統一編號：Ｚ000000000號
上列被告因竊盜等案件，業經偵查終結，認應提起公訴，茲將犯
罪事實及證據並所犯法條分敘如下：
         犯  罪  事  實
一、乙○○曾因違反毒品危害防制條例案件，於民國90年1月17
     日，經臺灣基隆地方法院判處有期徒刑6月確定，於90年2月
     27日執行完畢，仍不知悔改，基於侵入住宅及意圖為自己不
     法所有之犯意，於94年4月25日凌晨2時許，侵入戊○○及甲○○所承租位於基隆市○○區○○路85巷22號11樓之住宅內
     ，竊取戊○○所有之金戒指2只及萬泰商業銀行現金卡 (卡
     號000000000000號)1 張、現金新臺幣 (下同)3 千元及甲○○所有之金手鍊1條，並於同日凌晨5時許，將現金卡交由不
     知情之王文菁，告知該現金卡係其所申辦而來，並告知密碼
     要求王文菁前往領款，王文菁遂前往基隆市○○路120號西
     定路郵局之自動櫃員機，以冒用密碼之不正方法，使該自動
     櫃員機之識別系統對真正持卡人之識別陷於錯誤，因此釋出
     現金共4萬元，以此不正方法由屬自動付款設備之自動櫃員
     機中領取4萬元。嗣經戊○○報警後，警方調閱監視錄影帶
     ，始循線查悉上情。
二、案經被害人戊○○訴由基隆市警察局移送偵辦。
         證  據  並  所  犯  法  條
一、證據清單暨待證事項
    編號    證據名稱          待證事項            備註
     (一)、    被告之自白        全部犯罪事實
     (二)、    被害人戊○○及    全部犯罪事實
             甲○○之證詞
     (三)、    證人王文菁之證    證人王文菁持被告
             詞                竊得之現金卡，前
                               往提領現金之事實
     (四)、    監視錄影帶翻拍    證人王文菁持被告
             照片2張           竊得之現金卡，前
                               往提領現金之事實
     (五)、    交易明細表1張     證人王文菁持被告
                               竊得之現金卡，前
                               往提領現金之事實
二、核被告乙○○所為，係犯刑法第306條之侵入住宅、第321條
     第1項第1款之於夜間侵入住宅竊盜、第339條之2第1項之以
     不正方法由自動付款設備取得他人之物等罪嫌。被告利用不
     知情之證人王文菁犯刑法第339條之2第1項之罪嫌，係間接
     正犯。其所犯上開3罪間，有方法、結果之牽連關係，請依
     刑法第55條後段之規定，從一重以於夜間侵入住宅竊盜罪處
     斷。查被告有如犯罪事實欄所載之犯罪科刑執行情形，有本
     署刑案資料查註紀錄表附卷可參，其於有期徒刑之執行完畢
     後，5年內再犯本件有期徒刑以上之罪，為累犯，請依刑法
     第47條之規定加重其刑。
三、依刑事訴訟法第251條第1項提起公訴。
   此  致
臺灣基隆地方法院
中    華    民    國    95    年    1     月    8     日
                              檢察官  丁  ○  ○
本件正本證明與原本無異
中    華    民    國    95    年    1     月    20    日
                              書記官  姜  貴  泰
附錄所犯法條：
刑法第306條第1項
     無故侵入他人住宅、建築物或附連圍繞之土地或船艦者，處
     1年以下有期徒刑、拘役或300元以下罰金。
刑法第321條第1項1款
     犯竊盜罪而有左列情形之一者，處6月以上、5年以下有期徒
     刑：
     一  於夜間侵入住宅或有人居住之建築物、船艦或隱匿其內
         而犯之者。
刑法第339條之2第1項
    意圖為自己或第三人不法之所有，以不正方法由自動付款設
    備取得他人之物者，處3年以下有期徒刑、拘役或1萬元以下
    罰金。


司法院資訊處製作；財團法人民間司法改革基金會備份。
